最　高　行　政　法　院　判　決　　　　　　　　　　　九十三年度判字第六九號
　　上　訴　人　先迪利有限公司
　　代　表　人　甲○○
　　訴訟代理人　林鎰珠律師
　　被 上訴 人　經濟部智慧財產局
　　代　表　人　蔡練生
　　參　加　人　美商南方錄聲服務公司
　　　　　　　　(Southe.
　　代　表　人　乙○○○
　　　　　　　　(Jon C..
　　訴訟代理人　陳長文律師
　　　　　　　　蔡瑞森律師
右當事人間因商標評定事件，上訴人不服中華民國九十年十一月二十八日臺北高等行
政法院八十九年度訴字第四一○八號判決，提起上訴。本院判決如左：
    主  文
上訴駁回。
上訴審訴訟費用由上訴人負擔。
　　理  由
一、上訴人於原審起訴主張：緣上訴人於民國（以下同）七十六年九月十日以「火箭
    砲及圖 BAZOOKA」商標，指定使用於當時商標法施行細則第二十四條第八十六類
    之汽車音響、音響喇叭、電視機、收音機、錄音機、無線電機器材、通訊器材等
    商品，向被上訴人申請註冊，經被上訴人准列為註冊第四○○一三三號商標，並
    於八十七年五月一日獲准延展註冊。嗣第三人即參加人美商南方錄聲服務公司以
    該註冊商標之延展註冊有違延展註冊時商標法第三十七條第一項第七款之規定，
    對之申請評定。經被上訴人審查，以八十八年八月二十四日中台評字第八八○○
    ○四號商標評定書為申請不成立之處分。參加人不服，訴經經濟部以八十九年一
    月十一日經（八九）訴字第八九○八五二二八號訴願決定書撤銷原處分後，被上
    訴人重為審查，乃以八十九年七月十九日中台評字第八九○○五一商標號評定書
    為申請成立之處分。上訴人不服，提起訴願遭駁回，惟其猶未甘服，遂提起行政
    訴訟。系爭商標註冊申請日為七十六年九月十日，是被上訴人若認此一商標係「
    襲用他人之商標或標章」而來，自應根據在該日之前已然存在之事實為之，今者
    ，被上訴人及訴願決定機關認上訴人早已知悉據以評定商標，其所採證者，係參
    加人所檢送評定申請書附件十二之目錄影本，惟此一刊物係於一九八八年（即民
    國七十七年）九月一日所印製，其時間顯然在系爭商標申請註冊日之約一年以後
    ；且上訴人為依我國公司法登記且獨立存在之公司，與他公司間尚無主從關係之
    可言，參加人所提示之企業介紹資料並不足以直接、明顯證明上訴人確在申請註
    冊系爭商標之前即經由他公司而知悉據以評定商標之存在，即或該等未經證實其
    公信力之資料中記載LYNN'S（TAIWAN）CORPORATION與上訴人地址相同，然LYNN'
    S（TAIWAN）CORPORATION究非LYNN'S CORP.OF AMERICA，因此參加人雖以收據影
    本證明LYNN'S CORP.OF AMERICA曾為BAZOOKA 商品之買受人，惟日期均在系爭商
    標申請日之後，而參加人所提出任何關於其商品進口至台灣之資料中，其日期最
    早者，乃一九八七年（民國七十六年）九月十八日，其時間已在系爭商標申請註
    冊日之後，其他再無日期更早者，因此LYNN'S（TAIWAN）CORPORATION 既自始未
    與參加人有貿易上之往來，無從藉由商業關係而接觸據以評定商標，則縱使上訴
    人之地址與之相同，又如何憑空質疑系爭商標註冊之合法性，遑論在參加人所舉
    之企業資料中，二公司之地址並不相同，而上訴人公司之創立日期亦與實際有出
    入，是此一印刷品之正確性並不高，印製日期復在系爭商標申請註冊之後，被上
    訴人機關據一真實性堪虞且日期在後之資料，評決系爭商標之註冊為無效，確難
    以令人心服。原決定機關未據任何有證據力之資料，即斷定「據以評定之『BAZO
    OKA 』設計圖商標所表彰商品之品質及其信譽，難謂不為相關購買者所知悉」，
    實屬偏頗之見解，難以維繫，尤其，上訴人欲與參加人欠缺任何宣傳資料作一比
    對，乃舉證在我國之廣告資料，證明系爭商標已為消費者所認知，然原處分及原
    決定機關卻主觀推斷中文「先迪利」商標始為上訴人表彰自己代理揀選行為之標
    章，實歪曲商標使用人之原意，是原處分及原決定機關就上訴人之宣傳資料挑毛
    病，卻於據以評定商標未能提出在我國之宣傳資料之情況下，反謂參加人商標已
    為我國相關購買者所知悉，如是認斷，焉能謂之公平、合理？末按商標圖樣「襲
    用他人之商標或標章有致公眾誤信之虞者」不得申請註冊，固為系爭商標延展註
    冊時商標法第三十七條第一項第七款之明文，惟此一條款之適用，由同法施行細
    則第三十一條之明示可知，除必有直接而明顯之抄襲行為外，尚以足致「公眾誤
    信之虞」為必要。今查，本案參加人所檢送之資料中，最多為在美國本土之行銷
    資料，故以之謂其商標之商品已「廣泛行銷」未免過於誇大，而由商品銷售發票
    觀之，不僅據以評定商標並無確實之事證足以推斷上訴人商標之申請註冊條出自
    「抄襲」，且於市場上，亦無宣傳資料足供消費者對之有所認識，遑論外文「BA
    ZOOKA 」乃字典尚可查得，代表「火箭砲」之單字，任何人皆有可能以之作為商
    標申請註冊，並非參加人所獨創之文字，消費者從不認為此一外文即係某一廠商
    之代表標誌，而早在民國五十六年已有案外人以「保舒康 BAZOOKA」商標申准註
    冊，其圖樣上有明顯之「BAZOOKA 」字樣等語，請判決予以撤銷訴願決定及原處
    分。
二、被上訴人在原審答辯則以：查外文「BAZOOKA 」設計圖係參加人自民國七十三年
    起使用於汽車音響、喇叭及揚聲器等商品之商標，經其廣泛行銷使用至今已十餘
    年，且於系爭商標申請註冊之前，即銷售其商品至瑞典、加拿大、泰國、百慕達
    等國家，並於一九八七年至一九九三年間持續進口據爭商標商品在台行銷，該據
    爭商標之信譽難謂未為一般商品購買者所知悉，凡此有參加人檢送之國外商標註
    冊證、商業發票、宣誓書、LYNN'S之信函、進口發票、目錄及信函等證據資料影
    本附卷可稽。又由參加人所附附件十之LYNN'S GROUP OF COMPANIES 支付購買據
    爭商標商品之信函及附件十二羅列之LYNN'S GROUP OF COMPANIES 關係企業資料
    中明列有上訴人公司名稱及LYNN'S CORP. OF AMERICA及LYNN'S（TAIWAN）CORPO
    RATION，且LYNN'S（TAIWAN）CORPORATION 復與上訴人公司同設一址營業，難謂
    上訴人未曾知悉或銷售據以評定商標之商品。況查上訴人所檢送汽車購買指南月
    刊之宣傳使用證據，雖有系爭商標之使用，然其使用方法係將外文「BAZOOKA 」
    設計圖及中文「火箭砲」分別使用，或單獨使用外文「BAZOOKA 」設計圖，且廣
    告內容復自稱標榜「經過精挑細選」、「總代理」、「產品代理」、「代理美國
    手工生產的擴大器」、「美國原裝進口」等語，並於廣告上有較大字體獨立且明
    顯標示另一中文「先迪利」商標等事實，堪以推定上訴人此等廣告目的及予消費
    者所得以知悉之客觀印象訊息，上訴人係外文「BAZOOKA 」設計圖商品之總代理
    商，中文「先迪利」商標始為其表彰自己代理揀選行為之標章，另查外文「BAZO
    OKA 」雖有他商標併存註冊之事實，然該等商標指定使用之商品與據爭商標及系
    爭商標使用之汽車音響、喇叭商品究有不同。從而上訴人以構圖意匠如出一轍之
    外文「BAZOOKA」設計圖作為本件系爭註冊第四○○一三三號「火箭砲及圖BAZOO
    KA」商標圖樣，並指定使用於相同之汽車音響、音響喇叭、電視機、電唱機、收
    音機、錄音機等商品，難謂無以不公平競爭之目的，襲用據爭商標並有致消費者
    對其產製主體產生混同誤信之虞，自有違前揭法條之規定等語，作為抗辯。
三、參加人在原審答辯則以：參加人於民國七十三年（西元一九八四年）七月二十七
    日即創設使用其「BAZ-OOKA」設計圖商標，並於民國七十四年（西元一九八五年
    ）十一月取得美國註冊第二六一九八五號商標註冊證，註冊於音響、音箱等第九
    類商品上，二者日期皆早於上訴人系爭商標之申請日（即民國七十六年九月十日
    ）。又參加人之商標經廣泛行銷使用至今已十餘年，且於上訴人系爭商標申請註
    冊前，參加人即銷售其商品至瑞典、加拿大、泰國、百慕達等世界各國，並透過
    Lynn's Corpor- ation於一九八七年至一九九三年間持續進口據以評定商標商品
    在台行銷，是參加人之「BAZOOKA 」設計圖商標與信譽已為一般商品購買者所知
    悉。今上訴人以構圖意匠與參加人「BAZOOKA 」設計圖商標如出一轍之系爭註冊
    第四○○一三三號「火箭砲及圖 BAZOOKA」商標申請註冊延展，並指定使用於相
    同之汽車音響、音響喇叭、電視機、收音機、錄音機等商品上，其有以不公平競
    爭為目的，襲用參加人創設使用之「BAZOOKA 」設計圖商標之行為，有使一般消
    費者混淆誤認其為參加人或其企業之產品，其已違反商標法第三十七條第一項第
    七款之規定，應不准其註冊延展之核准。上訴人雖辯稱外文「BAZOOKA 」一字非
    參加人所獨創，乃字典上可查得代表「火箭砲」意思之英文單字，任何人皆有可
    能以之做為商標申請註冊；然而上訴人之系爭商標圖樣中之「BAZOOKA 」文字圖
    樣部分並非純文字商標，而係一經過設計之文字與圖形緊密結合之商標圖樣，其
    不論外文「BAZOOKA 」所使用之字體、文字與星星圖樣嵌合方式、或星星圖樣佈
    置之傾斜角度，皆與參加人之「BAZOOKA 」設計圖商標完全相同。此種商標圖樣
    構圖設計上細節之相同，如非早已知悉參加人早於民國七十三年（西元一九八四
    年）七月二十七日即創設使用其「BAZOOKA 」設計圖商標並加以「襲用」，實無
    法有此種巧合。是上訴人有「襲用」參加人「BAZOOKA 」設計圖商標之意圖與事
    實，已無庸贅言。再者上訴人於民國七十六年九月十日系爭商標申請註冊案中所
    列之公司地址，恰與證五號Lynn's Group of Companies 一欣關係企業目錄中所
    列之總公司 Lynn's (Taiwan) Corporation（中文公司名稱為「一欣股份有限公
    司」）地址完全相同。此第二巧合，實難令人相信二公司真如上訴人所陳非關係
    企業，亦無商業上之往來。另上訴人指本目錄末頁右下所註明之「 PRINTED  IN
    TAIWAN SEPT. 88 1ST PR. 」字樣，可知此目錄所印製之時間在系爭商標申請註
    冊日之後等語，並不足採，蓋該證據係用以證明上訴人確實知悉「BAZOOKA 」設
    計圖商標為參加人所有，其以構圖意匠如出一轍之系爭商標申請註冊，於專用期
    滿後並申請註冊延展，其有以不公平競爭之目的，非出於自創而抄襲他人已使用
    之商標或標章申請註冊之意圖與行為，實已為上訴人自認。即便該證據之印製日
    期較系爭商標申請日為晚，然該證據仍明白揭示上訴人確知上開事實，而有襲用
    他人商標之意圖。又依經濟部智慧財產局所出版之商標註冊申請及審查要旨中，
    有關「襲用」所引之例示中，指「曾為他人（註冊）商標商品之進口商或代理商
    ，未獲允許而以該商標申請註冊者」即有商標法第三十七條第一項第七款之適用
    。今上訴人自稱為參加人「BAZOOKA 」商標商品之代理商，然其從未獲參加人允
    許即以系爭商標申請註冊，其有商標法第三十七條第一項第七款規定之違反，至
    為明確。
四、原審審酌全辯論意旨及調查證據之結果，以：衡諸經驗法則，茍LYNN'S CORPORA
    TION與上訴人並無關係企業或業務往來，何以將LYNN'S CORPORATIO 將其列入相
    關公司介紹之文件？又何以上訴人於民國七十六年九月十日申請註冊時其地址與
    LYNN'S CORPORATION相同？且系爭商標圖樣中之「BAZOOKA 」文字圖樣部分並非
    純文字商標，而係一經過設計之文字與圖形緊密結合之商標圖樣，即以兩個五角
    星星圖樣將外文「BAZOOKA」一字左右嵌合其中，其不論外文「BAZOOKA」所使用
    之字體、文字與星星圖樣嵌合方式、或星星圖樣佈置之傾斜角度，皆與參加人之
    「BAZOOKA 」設計圖商標完全相同，此種商標圖樣構圖設計上細節之相同，絕無
    可能係偶然，足證上訴人係襲用參加人之據以評定商標。又上訴人主張據以評定
    商標商品銷售至我國之日期為西元一九八七年九月十八日，在系爭商標申請註冊
    後一節，經查於西元一九八七年六月時，參加人即有進口商品至台灣之事實，有
    一欣關係企業（Lynn's  Group of Companies）同年六月十九日之信函可證，早
    於系爭商標申請日（同年九月十日）。另上訴人雖主張汽車購買指南上有系爭商
    標之使用，然揆其使用方法係將外文「BAZOOKA 」設計圖及中文「火箭砲」分別
    使用，或將外文「BAZOOKA 」設計圖與其他國外產品商標並列，且廣告內容於系
    爭商標申請後，仍自稱標榜「經過精挑細選」、「總代理」、「產品代理」、「
    代理美國手工生產的擴大器」、「美國原裝進口」等語，而非稱系爭商標商品為
    該公司所自行生產，即僅為外國「BAZOOKA 」商標產品之台灣代理商，益足證該
    商標並非上訴人所自創，而係襲用他人商標。末查外文「BAZOOKA 」雖有他商標
    併存註冊之事實，然該等商標指定使用之商品與據爭商標及系爭商標使用之汽車
    音響、喇叭商品究有不同，是上訴人以構圖意匠如出一轍之外文「BAZOOKA 」設
    計圖作為本件系爭註冊第四○○一三三號「火箭砲及圖 BAZOOKA」商標圖樣，並
    指定使用於相同之汽車音響、音響喇叭、電視機、電唱機、收音機、錄音機等商
    品，顯係攀附參加人商標之信譽，以達不公平競爭之目的，襲用據爭商標並有致
    消費者對其產製主體產生混同誤信之虞，自有違首揭法條之規定，上訴人所訴核
    不足採，為其判斷基礎，據以駁回上訴人在原審之訴，核無違誤。
五、上訴人復於上訴意旨略謂：（一）商標圖樣「襲用他人之商標或標章有致公眾誤
    信之虞者」不得申請註冊，固為系爭商標延展註冊時商標法第三十七條第一項第
    七款之明文，。而同法施行細則第三十一條更明示，其適用雖不以被襲用者「為
    著名商標或標章而使用於同一或類似商品」為限，惟必有具體之證據足以證明商
    標係「以不公平競爭之目的，非出於自創而抄襲他人已使用之商標或標章申請註
    冊並有致公眾誤信之虞者」，始足當之。然查原判決卻僅以「衡諸經驗法則」、
    「縱非．．．亦應．．．」等等主觀臆測之辭，即驟下判斷，顯與法條之規定未
    合，尤其商標權非著作權，不以主觀上之首先創作為必要，而系爭商標圖樣上之
    外文「BAZOOKA 」甚或星狀幾何圖案均不具獨創性，惟判決竟以上訴人「未能說
    明其如何自創」云云，即推定係「抄襲據以評定商標」，顯然曲解法條之構成要
    件，自屬適用法規不當。又上訴人以系爭「火箭砲及圖 BAZOOKA」商標在我國獲
    准註冊、使用已有十多年之歷史，反觀據以評定商標則未見有任何宣傳或商品實
    際銷售於市場之實證，則倘消費者僅知有系爭商標存在，又如何憑空發生其他「
    誤信」之情事？是再可證原判決之違誤，自應予廢棄。（二）系爭商標註冊申請
    日為民國七十六年九月十日，而原判決及被上訴人則參考美國註冊上之記載，認
    據以評定商標係自民國七十三年底開始使用，是若謂系爭商標係「抄襲據以評定
    商標」，自應以七十三年至七十六年九月十日間已存在之具體事實為依據，今者
    ，原判決所憑據者，僅一紙Lynn's Group of Companies 使用之信箋影本，其證
    據力原即薄弱，況此等私文書因隨時可能製作，故無公信力可言，又係影本，真
    實性亦堪虞，且Lynn's Group of Companies 並非一具體之權利主體，則究竟此
    一信函之發信人為孰？係向何人發出？何以僅見信函影本而未見函中提及之「IN
    VOICE DATED JUNE l6,87」？凡此均有待被上訴人及原判決加以究明，然竟僅據
    一紙內容、真實性不明之信函影本，即斷定上訴人知悉據以評定商標之存在，並
    據以申請系爭商標註冊，進而認有違延展註冊時商標法第三十七條第七款之規定
    ，實不當適用法條而有違背法令情事，自不值維繫。（三）被上訴人及原判決均
    以關係人所檢送之LYNN'S CORPORATION目錄影本，認上訴人因業務關係而知悉據
    以評定商標，惟原判決既不否認該目錄末頁右下所註明之「 PRINTED IN TAIWAN
    SEPT.88 1ST PR. 」係指此一刊物係於一九八八年（即民國七十七年）九月一日
    所印製，顯亦肯定該一時間係在系爭商標申請註冊日約一年以後，則以事後印刷
    、產生之資料，如何溯及既往而遽斷一年前即已申請註冊之商標係出自抄襲？至
    原判決所謂「衡諸經驗法則」云云，亦僅是事後之推論，不足作為判決之依據，
    蓋無論被上訴人名稱何以列入相關公司之介紹文件中，或被上訴人地址為何與之
    相同等問題，均係以事後證據為基礎所發出之疑問，然該一證據既是事後作成，
    時空、環境與系爭商標申請註冊之時點必有所不同，是焉足以忽略時間之經過，
    反以後來推論存在於先之事實？被上訴人及原判決顛覆證據認定之法則，其所作
    成之結論又如何言之成理？（四）再者，被上訴人及原判決以關係人在美國陳報
    其最早使用商標日期為一九八四年，及其曾將商品銷售至瑞典、加拿大、百慕達
    等地，並透過LYNN'S CORPORATION於西元一九八七年至一九九三年持績進口商品
    在台行銷，即謂據以評定商標之信譽「難謂未為一般汽車音響業者所知悉」，然
    商標法既採屬地主義，本案之爭點又在於系爭商標之申請註冊是否出自襲用而有
    致消費者混淆誤認，則以他國之銷售文件，或系爭商標申請註冊日以後之進口資
    料，如何遽斷據以評定商標早於系爭商標申請註冊時即為我國人所知悉？原判決
    顯難以維繫。又者，商標註冊制度並非專對商品生產者所設，凡為表彰自己營業
    所及之商品，欲專用商標者，均得依法申請註冊，故舉凡加工、揀選、批售商品
    者，莫不有機會成為商標註冊人取得商標專用權，是原判決以上訴人未於廣告中
    「稱系爭商標商品為該公司所自行生產」即遽認系爭商標非出於自創而襲用他人
    商標，顯再度曲解商標法之規定。遑論上訴人自稱「經過精挑細選」正足以顯示
    系爭商標係用以表彰所揀選之商品，而「總代理」、「美國原裝進口」等語或係
    商業競爭之手段、或係說明商品之原產地，並無損於上訴人於廣告中係唯一之商
    標使用人，並以之取得消費者信賴之地位，亦即，消費者根據該等廣告，其所信
    賴並資為選購依據者，仍為上訴人及「火箭砲及圖 BAZOOKA」商標，則被上訴人
    與原判決於絲毫未能提出據以評定商標在我國之宣傳資料之情況下，反貶抑系爭
    商標而謂據以評定商標已為我國相關購買者所知悉，焉能謂之公平、合理？（五
    ）末查參加人既未能提供其商標在我國宣傳之任何資料，復無系爭商標申請註冊
    前其商品銷售至我國之具體資料，則絲毫未能證明據以評定商標在系爭商標申請
    註冊前確已達知名之程度，而原判決竟謂上訴人「顯係攀附參加人商標之信譽」
    ，無非出自主觀之偏頗，況上訴人一再陳明，外文「BAZOOKA 」乃字典上可查得
    、代表「火箭砲」之單字，任何人皆有可能以之作為商標申請註冊，並非關係人
    所獨創之文字，在我國亦早經不同業者以之作為各類商標圖樣之一部分，是消費
    者並不致認其係關係人所獨占，即或系爭商標之外文兩瑞各嵌以五角星圖，然星
    圖為常見之幾何圖案，而「BAZOOKA 」因有火箭砲之含義，使用於音響乃標榜其
    重音之完美、音質絕佳，故以一般用以表示音爆之尖角圖案，加上尖角重覆、重
    疊之設計，使之呈現聲音遠揚之象徵性效果，確具獨創之意念，亦非僅單純星圖
    之據以評定商標圖樣所能及，遑論消費者既對據以評定商標無所悉，該商標在我
    國並無信譽之可言，上訴人更無攀附之必要，然原判決未考量實際狀況，卻僅以
    普通幾何圖形之偶同為由，忽視消費者不致混淆等其他要件，即率斷系爭標之註
    冊應評決為無效，顯有適用法條不當之違誤，為此請求廢棄原判決等語。
五、經查：(一)、按商標專用期間延展註冊者，如該商標有商標法第三十七條第一項第
    七款「襲用他人之商標或標章有致公眾誤信之虞」之情事者，不予核准，此為行
    為時商標法第二十五條第二項第一款所明訂。即使申請註冊延展之商標，雖已實
    際於市場上使用多年，於申請延展註冊時，仍需再重新審查有無商標法註冊延展
    當時商標法第三十七條第一項第七款規定違反之情事。又所謂「襲用他人之商標
    或標章有致公眾誤信之虞」，應指以不公平競爭之目的，非出於自創而抄襲他人
    已使用之商標或標章申請註冊並有致公眾誤信之虞者；所襲用者不以著名商標或
    標章而使用於同一或類似商品為限，復為行為時商標法施行細則第三十一條所明
    定。查外文「BAZOOKA 」設計圖係參加人自民國七十三年起使用於汽車音響、喇
    叭及揚聲器等商品之商標，經其廣泛行銷使用至今已十餘年，且於系爭商標申請
    註冊之前，即銷售其商品至瑞典、加拿大、泰國、百慕達等國家，並於一九八七
    年至一九九三年間持續進口據爭商標商品在台行銷，該據爭商標之信譽難謂未為
    一般商品購買者所知悉，凡此有參加人檢送之國外商標註冊證、商業發票、宣誓
    書、LYNN'S之信函、進口發票、目錄及信函等證據資料影本附卷可稽。又由參加
    人所附附件十之LYNN'S GROUP OF COMPANIES 支付購買據爭商標商品之信函及附
    件十二羅列之LYNN'S GROUP OF COMPANIES 關係企業資料中明列有上訴人公司名
    稱及 LYNN'S CORP.OF AMERICA及LYNN'S（TAIWAN）CORPORATION，且LYNN'S（TA
    IWAN）CORPORATION 復與上訴人公司同設一址營業，難謂上訴人未曾知悉或銷售
    據以評定商標之商品。況查上訴人所檢送汽車購買指南月刊之宣傳使用證據，雖
    有系爭商標之使用，然其使用方法係將外文「BAZOOKA 」設計圖及中文「火箭砲
    」分別使用，或單獨使用外文「BAZOOKA 」設計圖，且廣告內容復自稱標榜「經
    過精挑細選」、「總代理」、「產品代理」、「代理美國手工生產的擴大器」、
    「美國原裝進口」等語，並於廣告上有較大字體獨立且明顯標示另一中文「先迪
    利」商標等事實，堪以推定上訴人此等廣告目的及予消費者所得以知悉之客觀印
    象訊息，上訴人係外文「BAZOOKA 」設計圖商品之總代理商，中文「先迪利」商
    標始為其表彰自己代理揀選行為之標章，另查外文「BAZOOKA 」雖有他商標併存
    註冊之事實，然該等商標指定使用之商品與據爭商標及系爭商標使用之汽車音響
    、喇叭商品究有不同。從而上訴人以構圖意匠如出一轍之外文「BAZOOKA 」設計
    圖作為本件系爭註冊第四○○一三三號「火箭砲及圖 BAZOOKA」商標圖樣，並指
    定使用於相同之汽車音響、音響喇叭、電視機、電唱機、收音機、錄音機等商品
    ，難謂無以不公平競爭之目的，襲用據爭商標並有致消費者對其產製主體產生混
    同誤信之虞，自有違前揭法條之規定。(二)、上訴意旨指稱參加人未能證明參加人
    「BAZOOKA 」設計圖商標在系爭商標申請註冊前確已達知名度乙事，因系爭商標
    註冊延展時之商標法第三十七條第一項第七款規定，商標圖樣「襲用他人之商標
    或標章有致公眾誤信之虞者」，不得申請註冊。而同時間施行之商標法施行細則
    第三十一條規定前揭條款之適用，係指以不公平競爭之目的，非出於自創而抄襲
    他人已使用之商標或標章註冊，有致公眾誤信之虞者；而所抄襲者不以著名商標
    或標章為限。其適用以有「襲用」他人商標之事實，而「有致公眾誤信」之虞為
    已足，是否已達知者，並非前揭法條適用之必要條件，上訴意旨以此為由指摘原
    判決違誤，求予廢棄，經核為無理由。(三)、原判決所適用之法規與本案應適用之
    現行法規、解釋、判例並無相違背或牴觸之情事，認事用法均妥適，上訴意旨就
    原審取捨證據、認定事實之職權行使，指摘其違背法令有所不當之詞，依前說明
    ，尚不足採，故上訴意旨經核為無理由，應予駁回。
六、據上論結，本件上訴為無理由，爰依行政訴訟法第二百五十五條第一項、第九十
    八條第三項前段，判決如主文。
中　　華　　民　　國　　九十三　　　年　　　一　　　　月　　 三十 　　　日
                    最 高 行 政 法 院  第 二 庭
                                審 判 長 法  官　　　陳　石　獅
                                         法  官      劉  鑫  楨
                                         法  官　　　吳  明  鴻
                                         法  官　　　高　啟　燦
                                         法  官　　　黃　合　文
右  正  本  證  明  與  原  本  無  異
　　　　　　　　　　　　　　　　　　　　 法院書記官　蘇  金  全
中　　華　　民　　國　　九十三　　　年　　　二　　　　月　　　五　　　　日
